【裁判字號】    97,交聲,468
【裁判日期】    970725
【裁判案由】    聲明異議
【裁判全文】
臺灣臺南地方法院交通事件裁定        97年度交聲字第468號
原處分機關  交通部公路總局嘉義區監理所台南監理站
異議人即受
處分人      甲○○
上列受處分人因違反道路交通管理處罰條例案件，對於交通部公
路總局嘉義區監理所台南監理站，民國97年5月14日所為之裁決
處分（處分案號：嘉監南字第裁74-ND0000000號），聲明異議，
本院裁定如下：
      主  文
異議駁回。
      理  由
一、原處分意旨略以：異議人即受處分人甲○○（下稱異議人）
    駕駛其所有之車號UA-9158號自用小客車，於民國97年2月28
    日下午18時34分許，行駛至高雄縣梓官鄉○○路與進學路口
    處時，因「不遵守道路交通標誌、標線、號誌指示」，經高
    雄縣政府警察局岡山分局警備隊警員 (下稱舉發機關)予以
    製單舉發，嗣原處分機關即交通部公路總局嘉義區監理所台
    南監理站，以異議人違規事實明確，依處罰條例第60條第2
    項第3款之規定，裁處異議人罰鍰新臺幣（下同）900元等語
    。
二、本件聲明異議意旨略以：異議人紅燈時違規超越停止線，係
    輕微違規，實屬不慎，請依微罪不舉之寬宏原則，不予追究
    。為此聲明異議，請求撤銷原處分云云。
三、按車輛面對圓形紅燈表示禁止通行，不得超越停止線或進入
    路口；汽車駕駛人，駕駛汽車有不遵守道路交通標誌、標線
    、號誌指示之情形，而本章（汽車包含機車）無處罰之規定
    者，處900元以上1800元以下罰鍰；道路交通標誌標線號誌
    設置規則第206條第5款第1目、處罰條例第60條第2項第3款
    ，分別定有明文。
四、本院審酌：
  (一)異議人駕駛其所有之車號UA-9158號自用小客車，於97年2月
    28日下午18時34分許，行駛至高雄縣梓官鄉○○路與進學路
    口處時，因「不遵守道路交通標誌、標線、號誌指示 (紅燈
    超越停止線)」，經舉發機關予以製單舉發，嗣原處分機關
    依處罰條例第60條第2項第3款之規定，裁處異議人罰鍰900
    元之事實，有：
    裁決書。
    舉發通知單影本。
    違規現場採證照片2幀。
    高雄縣政府警察局97年5月9日高縣岡警交字第0970006545
      號函。
    等件為證，且為異議人所不否認，此部分事實當可認定。
  (二)按行為人有下列情形之一，而未嚴重危害交通安全、秩序或
    發生交通事故，且情節輕微，以不舉發為適當者，交通勤務
    警察或依法令執行交通稽查任務人員得對其施以勸導，免予
    舉發：
      一、有本條例第14條第2款、第3款、第25條、第31條第5
          項、第41條、第44條第1項第1款、第3款至第7款、第
          52條、第69條、第71條至第74條、第76條、第81條、
          第82條第1項第1款或第84條之情形。
      二、駕駛四輪以上汽車於號誌燈號變換之際，因未能依號
          誌指示及時停止，致前懸部分伸越在機車停等區內，
          惟前輪尚未進入該停等區內。
      三、駕駛汽車於號誌燈號變換之際，因未能依號誌指示及
          時停止，致前懸部分伸越停止線，惟前輪尚未超越該
          停止線。
      四、駕駛大型車輛在多車道右轉彎，因車輛本身、道路或
          交通狀況等限制，如於外側車道顯無法安全完成，致
          未能先駛入外側車道。
      五、駕駛汽車因上、下客、貨，致有本條例第55條之情形
          ，惟尚無妨礙其他人、車通行。
      六、深夜時段（零至6時）停車，有本條例第56條之情形
          。但併排停車、於身心障礙專用停車位違規停車或停
          車顯有妨礙消防安全之虞，或妨礙其他人車通行經人
          檢舉者，不在此限。
      七、駕駛汽車因交通管制設施設置不明確或受他物遮蔽，
          致違反該設施之指示。
      八、駕駛汽車在交通管制設施變換之處所，致無法即時依
          變換後之設施指示行駛。
      九、駕駛汽車隨行於大型車輛後方，因視線受阻，致無法
          即時依標誌、標線、號誌之指示行駛。
      十、駕駛汽車因緊急救護傷患或接送身心障礙者上、下車
          ，致違反本條例規定。
      十一、駕駛汽車行車速度超過規定之最高時速未逾10公里
            。
      十二、駕駛汽車經測試檢定，其吐氣所含酒精濃度超過規
            定之標準值未逾每公升0.02毫克。
      十三、駕駛汽車裝載貨物超過核定之總重量或總聯結重量
            ，未逾百分之10。
      十四、駕駛汽車因閃避突發之意外狀況，致違反本條例規
            定。
      十五、因客觀具體事實，致違反本條例規定係出於不得已
            之行為。
      十六、其他經交通部及內政部會商核定之情形。
    執行前項之勸導，依下列規定辦理：
      一、應先斟酌個案事實、違反情節及行為人之陳述，是否
          符合前項得施以勸導之規定。
      二、對得施以勸導之對象，應當場告知其違規事實，指導
          其法令規定與正確之駕駛或通行方法，並勸告其避免
          再次違反。
      三、施以勸導時，應選擇於無礙交通之處實施，並作成書
          面紀錄，請其簽名。
      對於不聽勸導者，必要時，仍得舉發，並於通知單記明其
      事件情節及處理意見，供裁決參考。
    違反道路交通管理事件統一裁罰基準及處理細則第12條，亦
    有明文。經查：故有關交通違規情節輕微，以不舉發為適當
    部分，係指「駕駛汽車於號誌燈號變換之際，因未能依號誌
    指示及時停止，致前懸部分伸越停止線，惟前輪尚未超越該
    停止線」者始屬之，異議人車輛停車時前輪已超越停止線，
    自不在上開規範之列，顯見主管機關認為該等違規行為係嚴
    重危害交通安全、秩序而屬於情節重大之違規行為，並非上
    揭條文第1項所示得以勸導免予舉發之案件，交通勤務警察
    或依法令執行交通稽查任務人員自不得對之施以勸導，而應
    予舉發。故本件舉發員警依法對異議人違規行為予以舉發，
    自屬依法行政之行為，異議人所辯，顯不可採。
五、綜上所述，異議人於前述時、地之違規事實既可認定，原處
    分機關裁處異議人罰鍰900元，經核於法尚無違誤，異議人
    異議內容，並無理由，應予駁回。
六、據上論斷，應依道路交通案件處理辦法第19條，裁定如主文
    。
中    華    民    國    97    年    7     月    25    日
                        交通法庭法  官  蔡直青
以上正本證明與原本無異。
如不服本裁定，應於收受送達後5日內向本院提出抗告狀。（應
附繕本）
                                書記官  劉鴻瑛
中    華    民    國    97    年    7     月    30    日


司法院資訊處製作；財團法人民間司法改革基金會備份。
